【裁判字號】    99,訴,164
【裁判日期】    990622
【裁判案由】    違反毒品危害防制條例
【裁判全文】
臺灣花蓮地方法院刑事判決               99年度訴字第164號
公  訴  人  臺灣花蓮地方法院檢察署檢察官
被      告  甲○○
上列被告因違反毒品危害防制條例案件，經檢察官提起公訴（99
年度偵字第1540號、99年度毒偵字第187 號），被告於準備程序
進行中為有罪之陳述，經本院合議庭裁定由受命法官獨任進行簡
式審判程序，並判決如下：
    主  文
甲○○施用第一級毒品，累犯，處有期徒刑拾月。扣案之注射針
筒參支、生理食鹽水壹瓶均沒收之；含有海洛因之殘渣袋壹個沒
收銷燬之。
    事  實
一、甲○○於民國88年間因施用毒品案件，經本院裁定送觀察、
    勒戒後，認無繼續施用毒品之傾向，由檢察官為不起訴處分
    確定；又於89年間因施用毒品案件，經本院裁定送觀察、勒
    戒後，認有繼續施用毒品之傾向，由本院裁定送強制戒治，
    嗣於89年8月2日免於繼續執行而出監，並經本院以89年度花
    簡字第148號判決判處有期徒刑2月；於90年間又因施用毒品
    案件，經本院撤銷前開停止處分及延長其強制戒治期間1 年
    ，並由本院以90年度花簡字第236 號判決判處應執行有期徒
    刑8月確定，於91年6月20日免於繼續執行；再於93年間因竊
    盜案件，經本院判處有期徒刑2年，強制工作3年，提起上訴
    後，經臺灣高等法院花蓮分院判決駁回上訴確定，又於93年
    間因施用毒品案件，經本院判處應執行有期徒刑11月，另於
    95年間因藏匿人犯等案件，經臺灣臺東地方法院判處應執行
    有期徒刑5月，減刑為應執行有期徒刑2月15日確定，嗣於98
    年2 月21日因縮短刑期執行完畢。詎其仍未戒除毒癮，明知
    海洛因、甲基安非他命分別係毒品危害防制條例所稱之第一
    、二級毒品，不得非法持有及施用，竟基於施用第一級毒品
    海洛因、第二級毒品甲基安非他命之犯意，於96年3月10 日
    下午5時許，在其位於花蓮縣花蓮市○○街35號5樓之1 住處
    內，將海洛因放入注射針筒注射身體之方式，非法施用海洛
    因後，隨即基於接續之犯意，於同一地點內同時將海洛因、
    甲基安非他命放進吸食器，以火燒烤吸食其煙霧之方式，同
    時非法施用海洛因、安非他命。嗣於同年月13日23時許，騎
    車牌號碼OXN-415號機車行經花蓮縣花蓮市○○○街103號前
    為警攔檢，當場扣得其所有供（但非專供）施用海洛因所用
    之注射針筒3支、生理食鹽水1瓶及含有海洛因之殘渣袋1 個
    等物，並經其同意採集其尿液送驗，結果呈安非他命類及鴉
    片類陽性反應，而查悉上情。
二、案經花蓮縣警察局花蓮分局報告臺灣花蓮地方法院檢察署檢
    察官偵查起訴。
    理  由
一、上揭事實，業據被告甲○○於警、偵訊及本院準備程序、審
    理時坦承不諱，且被告於上開時、地為警查獲所採尿液送請
    慈濟大學檢驗結果，分別呈甲基安非他命、安非他命及嗎啡
    （海洛因屬嗎啡類毒品）陽性反應之事實，有慈濟大學濫用
    藥物檢驗中心檢驗總表、偵辦毒品案件涉嫌人尿液檢體送驗
    紀錄表等在卷可證，復有被告所有供（但非專供）施用海洛
    因所用之注射針筒3支、生理食鹽水1瓶及含有海洛因之殘渣
    袋1 個扣案可證。是被告前開施用第一、二級毒品之犯行，
    事證明確，堪以認定。
二、又被告於88年間因施用毒品案件，經本院裁定送觀察、勒戒
    後，認無繼續施用毒品之傾向，由檢察官為不起訴處分確定
    ；又於89年間因施用毒品案件，經本院裁定送觀察、勒戒後
    ，認有繼續施用毒品之傾向，由本院裁定送強制戒治，嗣於
    89年8月2日免於繼續執行而出監，並經本院以89年度花簡字
    第148號判決判處有期徒刑2月；於90年間又因施用毒品案件
    ，經本院撤銷前開停止處分及延長其強制戒治期間1 年，並
    由本院以90年度花簡字第236號判決判處應執行有期徒刑8月
    確定，於91 年6月20日免於繼續執行等情，有卷附之臺灣高
    等法院被告前案紀錄表可按。是被告雖於初犯經觀察、勒戒
    及強制戒治釋放後，5年後再犯本件施用毒品罪，但其於5年
    內已有再犯施用毒品案件經依法追訴處罰，自無再經觀察、
    勒戒及強制戒治之必要，應由檢察官逕行起訴，從而，被告
    施用第一、二級毒品之罪證明確，均應依法論科。
三、按海洛因、甲基安非他命分別係毒品危害防制條例第2條第2
    項第1、2款所稱之第一、二級毒品。核被告所為，係犯毒品
    危害防制條例第10條第1項之施用第一級毒品罪及同條例第1
    0條第2項之施用第二級毒品罪。被告施用前持有第一、二級
    毒品之低度行為，為其施用第一、二級毒品之高度行為所吸
    收，均不另論處。又被告於第一次施用海洛因後，隨即又將
    海洛因、甲基安非他命同時摻合後施用，係一行為觸犯上開
    2 罪名，為想像競合犯，應依刑法第55條之規定，從較重之
    施用第一級毒品罪處斷。至公訴人認被告係分別施用第一、
    二級毒品，應予分論併罰，然本件並無證據證明被告係分開
    施用第一、二級毒品，依「罪證有疑，利於被告」之法則，
    被告於本院供承係同時施用第一、二級毒品之自白，應為可
    採，是公訴人上開所認，尚難憑採。又被告前後2 次施用海
    洛因之行為，時間緊接，應係基於接續之犯意為之，應僅論
    以一罪。又被告有前開所述之科刑及執行紀錄，有臺灣高等
    法院被告前案紀錄表在卷可按，其於有期徒刑執行完畢後，
    5 年以內故意再犯本件有期徒刑以上之罪，為累犯，應依刑
    法第47 條第1項規定加重其刑。爰審酌被告有前開所述之前
    案紀錄，素行不佳，前經觀察、勒戒及強制戒治之處遇，猶
    未能戒斷毒癮，仍繼續同時施用海洛因、甲基安非他命，戕
    害自身健康，漠視法令禁制，併其犯後坦承犯行之態度等一
    切情狀，量處如主文所示之刑。
四、至扣案之殘渣袋1 個含有海洛因成分，因殘渣袋上微量之海
    洛因與袋子無法分離，應依毒品危害防制條例第18條第1 項
    前段之規定，不問屬於犯人與否，沒收銷燬之。另扣案之注
    射針筒3支、生理食鹽水1 瓶，均係被告所有供（但非專供）
    施用毒品所用之器具乙節，業據被告供陳在卷，應依刑法第
    38條第1項第2款之規定，均諭知沒收之。
據上論斷，應依刑事訴訟法第273 條之1第1項、第299第1項前段
，毒品危害防制條例第 10條第1項、第2項、第18條第1項前段，
刑法第11條前段、第55條、第47條第1項前段、第38條第1 項第2
款，判決如主文。
本案經檢察官吳宇青到庭執行職務。
中    華    民    國    99    年    6      月    22   日
                  刑事第三庭    法  官   許乃文
以上正本證明與原本無異。
如不服本判決應於收受送達後10日內向本院提出上訴書狀，並應
敘述具體理由。其未敘述上訴理由者，應於上訴期間屆滿後20日
內向本院補提理由書(均須按他造當事人之人數附繕本)「切勿逕
送上級法院」。
中    華    民    國    99    年    6     月    22    日
                                書記官
附錄本案論罪法條全文：
毒品危害防制條例第10條：
施用第一級毒品者，處 6 月以上 5 年以下有期徒刑。
施用第二級毒品者，處 3 年以下有期徒刑。

司法院資訊處製作；財團法人民間司法改革基金會備份。
